

CAMILO DAVID TORRES CALLEJAS

PERFIL

Ingeniero de sistemas con experiencia en el área de desarrollo de software orientado a aplicaciones web y diseño de base de datos. Poseo habilidades para trabajar en equipo y/o individualmente, alto grado de responsabilidad, iniciativa, interés por aprender, adaptabilidad al cambio y compromiso en mi trabajo. Cuento con conocimientos en HTML, CSS, Javascript, JQuery, Bootstrap, AngularJS, Team Foundation Server, soluciones de inteligencia de negocios (BI), Primefaces e Hibernate; lenguajes de programación: Java, JSF, ASP.Net MVC 5, PHP con el framework Laravel, Python; base de datos: MySQL, PostgreSQL y SQL Server. Además de nociones básicas en Delphi, Oracle y despliegue de aplicaciones en hosting compartido.

DATOS PERSONALES

NOMBRE
APELLIDOS
IDENTIFICACIÓN
FECHA DE NACIMIENTO
LUGAR
ESTADO CIVIL
DIRECCION
CELULAR
CORREO

Camilo David
Torres Callejas
1.081.823.159 De Fundación, Magdalena
24 de agosto de 1995
Santa Marta
Soltero
Concepción 5 Mz I Casa 7
3006090797
ctorresunimag95@gmail.com

FORMACIÓN ACADÉMICA

Universitarios: Universidad del Magdalena

Ingeniería de Sistemas

Año: 2012-2017

Básica Secundaria: Colegio Manuel Faustino Mojica

Año: 2006-2011

Idioma extranjero: Inglés

Dominio del idioma: Básico

RECONOCIMIENTOS

Matrícula de honor por rendimiento académico de la corte del programa de ingeniería de sistemas en los periodos 2014-I y 2016-II.

Beca primer lugar por rendimiento académico de la corte del programa de ingeniería de sistemas en los periodos 2014-II, 2015-I y 2015-II.

SEMINARIOS Y OTROS

"Il Conferencia Internacional Innovación en Ingeniería de Sistemas-CINSIS 2016", duración 16 horas, Octubre 2016, Universidad del Magdalena.

"Conferencia Internacional Innovación en Ingeniería de Sistemas-CINSIS 2015", duración 24 horas, Octubre 2015, Universidad del Magdalena.

"Apps.co Descubrimiento de Negocios TIC - IX Iteración", Junio – Noviembre 2016

"III Conferencia Internacional de Innovación en Ingeniería de Sistemas - CINSIS 2017", Ponencia "Incorporación de prácticas ágiles en equipos de desarrollo con bajos niveles de madurez", Noviembre 2017, Universidad del Magdalena.

"III Conferencia Internacional de Innovación en Ingeniería de Sistemas - CINSIS 2017", Ponencia "Desarrollo del Sistema de Información Turístico del Magdalena-SITUR Magdalena", Noviembre 2017, Universidad del Magdalena.

EXPERIENCIA LABORAL

SoftSimulation S.A.S - Freelance

Cargo: Ingeniero de desarrollo – Líder de procesos de calidad

Tiempo laborado: Junio 2016 – Actualidad

Funciones:

Coordinar procesos de desarrollo de software.

- Análisis y diseño de portal web para el control de inventarios Sigapp.
- Atención al cliente en soporte a las plataformas desarrolladas.
- Planificación, análisis, diseño, desarrollo y despliegue de plataforma para el control de citas y de historias clínicas odontológicas de ClearDent (www.plataforma.ipscleardent.com/).
- Desarrollo de sistema de información para el control de pedidos y facturación de pastelerías - Topping Cakes.

Jefe directo: Cesar Enrique Polo Castro

Teléfono: 3114158174

Universidad del Magdalena - Contrato término fijo

Cargo: Desarrollador

Tiempo laborado: Enero 2018 – Agosto 2018

Funciones: Planificación, análisis, diseño y desarrollo del sistema de Información software web para la gestión y promoción de la información pública de la universidad del Magdalena e implementación de pagos electrónicos PSE - Portal

Unimagdalena

Jefe directo: Mayda Patricia González Zabala.

Teléfono: 3167525537

Universidad del Magdalena - Contrato término fijo

Cargo: Scrum Master y desarrollador

Tiempo laborado: Septiembre 2017 – Junio 2018

Funciones: Coordinación y desarrollo del sistema de software para la gestión de la

asignación y reconocimiento de puntaje de la Universidad del Magdalena

Jefe directo: Mayda Patricia González Zabala.

Teléfono: 3167525537

Universidad del Magdalena - Contrato término fijo

Cargo: Ingeniero de desarrollo y soporte **Tiempo laborado:** Abril 2017 – Agosto 2017

Funciones: Desarrollo y soporte del sistema software para la gestión de la i+d+i el emprendimiento y la creación artística y cultural en la Universidad del Magdalena

Jefe directo: Mayda Patricia González Zabala.

Teléfono: 3167525537

Universidad del Magdalena - Contrato término fijo

Cargo: Ingeniero de desarrollo y soporte **Tiempo laborado:** Enero 2017 – Abril 2017

Funciones: Desarrollo y soporte del sistema de Información Turística del Magdalena – SITUR Capítulo Magdalena (www.siturmagdalena.com)

Jefe directo: Mayda Patricia González Zabala.

Teléfono: 3167525537

Universidad del Magdalena - Ayudantía

Cargo: Programador

Tiempo laborado: Agosto 2016 – Diciembre 2016

Funciones: Planificación, análisis, diseño y desarrollo del sistema de Información Turística del Magdalena – SITUR Capítulo Magdalena (www.siturmagdalena.com)

Jefe directo: Ernesto Amarú Galvis Lista.

Teléfono: 3174979167

Universidad del Magdalena - Pasantía

Cargo: Programador

Tiempo laborado: Febrero 2016 – Junio 2016

Funciones: Desarrollo del prototipo funcional del módulo de limpieza de registros

de una herramienta de análisis bibliométrico. **Jefe directo**: Ernesto Amarú Galvis Lista.

Teléfono: 3174979167

REFERENCIAS PERSONALES

NOMBRE: Densy Rene Gomez Celedon

OCUPACIÓN: Coordinador de Desarrollo Heinsohn Business Technology

TELÉFONO: 3157418785

NOMBRE: Cesar Enrique Polo Castro

OCUPACIÓN: Gerente SoftSimulation S.A.S.

TELÉFONO: 3114158174

NOMBRE: Mayda Patricia González Zabala

OCUPACIÓN: Profesora asociada a la Universidad del Magdalena

TELÉFONO: 3167525537

Autorizo incondicionalmente para que se realice la verificación de la anterior información sin restricción alguna.

Camilo David Torres Callejas 1.081.823.159 de Fundación, Magdalena